臺灣臺東地方法院刑事判決　　　　　　　　　　　　　　九十二年度訴字第五四號
　　公　訴　人　臺灣台東地方法院檢察署檢察官
　　被　　　告　甲○○
　　選任辯護人　陳信伍律師
右列被告因瀆職等案件，經檢察官提起公訴（九十一年度偵字第五四號），本院判決
如左：
    主  文
甲○○無罪。
    理  由
一、公訴意旨略以：被告甲○○係臺東縣警察局刑警隊隊員，因該局督察室督察員黃
    玉通酒後駕車發生交通事故，與告訴人戊○○、辛○○、己○○等及乙○○共約
    十餘人發生爭執，其竟於民國（下同）八十九年一月十四日下午四時許，告訴人
    戊○○等人至該隊應訊後，基於意圖取供及傷害之犯意，連續對告訴人戊○○、
    辛○○拳打腳踢，逼問前者有無涉及「漂亮寶貝ＫＴＶ槍擊案」，後者有無「搶
    奪黃玉通財物」，並承前傷害之概括犯意，以腳踢告訴人己○○臉部，己○○以
    手阻擋，以致上開告訴人分別受有右肩胛骨下緣瘀傷及右上臂腫脹、下唇黏膜腫
    脹及右大腿瘀傷、右腕瘀傷等傷害，因認被告涉犯刑法第一百二十五條第一項第
    二款之意圖取供施強暴罪嫌，及刑法第二百七十七條第一項之傷害罪嫌。
二、按犯罪事實應依證據認定之，無證據不得推定其犯罪事實；又不能證明被告犯罪
    者，應諭知無罪之判決，刑事訴訟法第一百五十四條、第三百零一條第一項分別
    定有明文。復按告訴人之告訴，本以使被告受刑事訴追為目的，故其陳述是否與
    事實相符，自應調查其他證據，以資審認，苟其所為攻擊之詞，尚有瑕疵，則在
    此瑕疵未予究明以前，即不能遽採為斷罪之基礎（最高法院六十九年臺上字第一
    五三一號判例要旨參照）。另事實之認定，應憑證據，如未能發現相當證據，或
    證據不足以證明，自不能以推測或擬制之方法，為裁判基礎；且被告否認犯罪事
    實所持之辯解，縱屬不能成立，仍非有積極證據足以證明其犯罪行為，不能遽為
    有罪之認定，最高法院分別著有三十年度上字第一八三一號、四十年臺上字第八
    六號判例可資參照。
三、本件公訴意旨認被告有傷害及意圖取供而施強暴之犯行，係以(1)診斷證明書。(2)
    八十九年一月十五日檢察官勘驗筆錄。(3)八十九年一月十五日所拍攝告訴人被打
    後之相片。(4)告訴人之指訴。(5)被告之測謊鑑定結果。(6)告訴人戊○○、己○○
    之測謊鑑定結果，為主要依據，此外即無其他積極之證據。而訊據被告堅決否認
    有何意圖取供施強暴或傷害之行為，辯稱：案發當時係分兩組製作詢問筆錄，告
    訴人戊○○等人之筆錄非其所屬之第三組所負責，其未出手毆打告訴人，更未對
    告訴人加以刑求；其曾偵辦戊○○涉嫌漂亮寶貝槍擊案，可能因此遭告訴人挾怨
    報復等語。經查：
    (一)關於告訴人本件有無受傷部分：
      告訴人戊○○、辛○○及己○○於九十一年一月十五日，確實分別受有右肩胛
      下緣０‧五乘以三公分共三條瘀傷、右上臂二乘以三公分腫脹；下唇黏膜一‧
      五乘以一公分腫脹、右大腿０‧五乘以三公分瘀傷；右腕瘀傷等傷害，有行政
      院衛生署臺東醫院（下稱署東醫院）診斷書三紙在卷可稽（參他字卷第五十四
      頁起），並有當日告訴人等按鈴申告時所拍攝之相片七幀附卷可參（參他字卷
      第五頁起），且是日經檢察官當庭加以勘驗，告訴人戊○○肩胛骨以下二十公
      分及右腿腿肚部位均有傷痕，告訴人辛○○背部有手掌印、右大腿近膝蓋處有
      淤傷、嘴唇有血腫；告訴人己○○右手腕有瘀腫等傷害，亦有勘驗筆錄附於偵
      訊筆錄中可憑（參他字卷第二頁背面起），是九十一年一月十五日告訴人身體
      分別受有上開傷害，應堪認定。
    (二)本件相關背景：
      本件告訴人戊○○、辛○○、己○○與證人乙○○係偕同自臺北南下臺東市，
      在所謂「酒店」上班，而告訴人上班之所謂「酒店」即指「漂亮寶貝ＫＴＶ」
      （下稱ＫＴＶ），上情僅須綜合證人乙○○、告訴人戊○○、己○○等人之供
      述即可查知（參本院卷審判筆錄第八頁證人乙○○所述、九十二年八月十二日
      訊問筆錄第二頁告訴人戊○○陳述、九十二年五月二十九日訊問筆錄己○○供
      述）。又該ＫＴＶ負責人林憲懋前因賭債糾紛，擬藉警方調查以緩和債主催討
      壓力，曾唆使該ＫＴＶ經理林聰綺，對自己所有之小客車射擊，並於警員詢問
      時表示，可能係上開債主催討賭債不成洩恨所為，經臺東地方法院檢察署檢察
      官以涉嫌未指定犯人誣告罪將林憲懋提起公訴，林聰綺亦被依寄藏槍、彈起訴
      。且林聰綺及告訴人戊○○又因被債主林俊吉懷疑係對其槍殺之嫌犯，而被臺
      灣臺東地方法院檢察署進行偵查。雖嗣後依序林憲懋因證據不足被判決無罪，
      林聰綺、戊○○亦因罪嫌不足而經檢察官為不起訴處分，僅林聰綺持有槍、彈
      部分被判決有罪（以上參審判筆錄後所附起訴書、不起訴處分書及判決書）。
      然因前揭案件影響，警察單位三天兩頭前往ＫＴＶ察看、關心，致該ＫＴＶ負
      責人非常生氣，上情業經證人乙○○證稱在卷（參本院卷審判筆錄第八頁），
      是該ＫＴＶ經營者對於警察單位三番兩次前往該店而影響生意，心中顯早有不
      滿。而本案告訴人戊○○、辛○○、己○○及證人乙○○原無召開記者會之意
      ，係該ＫＴＶ老闆娘王麗雲敦促其等召開記者會，亦有證人乙○○之證述可據
      （參本院卷審判筆錄第七頁，ＫＴＶ老闆娘為王麗雲部分參他字卷第七十二頁
      起）。按記者會既係ＫＴＶ經營者授意召開，與記者會相關連之接續驗傷、向
      檢察官提出告訴等，即不脫經營者之授意、唆使。雖受有不法侵害時向檢察官
      提出告訴，係國民基本之訴訟權，告訴人等主張國民之基本權利本無可厚非。
      然告訴人等分別為六十四、六十九、六十三年次，本件案發時年紀均輕，在職
      場主管、監督者刻意授意下，提起本件告訴立場難免受有影響，尤其告訴人等
      既在該ＫＴＶ上班，警察三番兩次前往察看關心，由維護社會治安上或有其必
      要，然既影響「酒店」生意，間接亦影響其等工作環境與可能獲得之待遇，從
      而告訴人等於本件所為之指訴，所述內容是否客觀、持平，即不得不格外加以
      注意。
    (三)關於告訴人戊○○傷害部分：
      告訴人戊○○於按鈴申告後檢察官訊問時，籠統陳述諸多被刑求之情形，然並
      未指稱係何人加害；嗣二日後即八十九年一月十七日，由督察員詢問時雖即具
      體指稱：「‧‧‧隨即雙眼又被矇上‧‧‧有人以台語說『這拳是為通哥打的
      』，事後我依聲音懷疑是甲○○打的」；並於八十九年二月二日檢察官提示刑
      警隊偵查員名單時明確謂：「二十三號（指被告）用拳頭打我肚子及背部，當
      時我有聞到他濃厚的酒味‧‧‧二十三號打我時還說這拳是為通哥打的」；再
      其次，於九十二年八月十二日在本院訊問時亦謂：「後來我有聞到一股酒味進
      來，後來那人打了我肚子一拳，他就離開了，後來被放了以後，到一樓的辦公
      室，比較小的那一間，我就有看到甲○○，當時就只有他一個人有酒味，所以
      我認為是甲○○進去打我的，‧‧‧（喝酒的人，你有聽到他講什麼話否？）
      有聽到，有印象，但忘了他講什麼話」。按，告訴人於檢察署按鈴申告時，或
      因不知刑求員警姓名，無法具體指訴何人施暴，籠統陳述刑求情形，尚屬合理
      。而往後告訴人在督察員詢問、檢察官偵訊及本院訊問之過程中，雖均堅稱被
      告有對其施暴，但關於如何毆打及如何辨認，則前後供述尚有差異，且核對被
      告所受傷害及所述被告施暴部位及受傷情形亦有出入，茲分述如下：
      (1)告訴人戊○○在督察員詢問時係稱打肚子一拳，檢察官偵訊時則稱打肚子及
        背部，本院訊問時又稱打肚子一拳。經比較，告訴人前後均僅稱打肚子，第
        二次卻稱打肚子及背部，指述已非全然一致，而前後均稱被告僅出手一次（
        一拳），如果屬實，實難想像第二次所謂之打肚子及背部係如何打法，蓋肚
        子與背部為身體不同之二部位，依常情顯非一拳可一併擊中，是告訴人戊○○就上開如何施暴之多次指訴，所述情節可謂出入甚大。
      (2)告訴人指訴被告向其施暴時，雙眼係被毛巾矇上，無法辨識眼前情勢，是其
        如何辨認係何人向其施暴，即有詳加探究之必要。而告訴人最初在督察員詢
        問時係謂依聲音辨識懷疑係被告，其後在檢察官提示名單後及法院訊問時，
        所謂辨識之方法即一律變更為濃厚之酒味，姑不論告訴人到底係依聲音或酒
        味辨識施暴者，前後所指已有出入，可否遽信已非無疑；且警察局刑警隊（
        組）因其工作性質，出入份子原即複雜，人員走動亦甚頻繁，同時間在該處
        進出而有酒味之人不知幾何，告訴人所謂依酒味辨識，誠不知能有幾分可信
        ，亦不知告訴人可否辨識不同人身上之之酒味有無不同；更何況在告訴人已
        將注意力集中於施暴者有酒味之前提下，被告如確曾飲酒，尤不知告訴人在
        行動受拘束無法主動尋覓兇嫌情急下，對於該時所遇唯一有酒味之人，所謂
        由聲音加以辨識，究有幾分客觀依據，而幾分出於主觀之臆測或成見，則告
        訴人關於辨識兇嫌之方式，同有值得商榷之處。
      (3)依告訴人所述被告施暴之部位，無論係肚子，或肚子兼及背部，然由前開所
        述告訴人在本件詢問後醫師所作之鑑驗或檢察官所作勘驗，其受傷部位均不
        含肚子；而檢察官勘驗時雖發現告訴人戊○○肩胛骨以下二十公分處有淤傷
        ，然經核對醫師所做之鑑驗結果，及比對在地檢署所拍攝之受傷情形，告訴
        人戊○○背部所受之傷害係呈細長條狀，如該傷勢卻係在警察局詢問時被刑
        求所致，明顯係遭長條形鈍物打擊或以皮鞭抽打所致，依傷勢判斷，絕非被
        告空手施暴所能致之，故由所受傷害之情形以觀，亦與告訴人指稱被告施暴
        之情節不符。
      由上所述可知，告訴人之指訴本身尚存有諸多瑕疵，且經核與告訴人所受傷害
      亦不相符，是自不得以告訴人之指訴，做為證明被告犯罪之證據。
    (四)關於告訴人辛○○傷害部分：
      告訴人辛○○於按鈴申告後檢察官訊問時稱：「八十九年一月十四日八、九時
      許到達臺東縣警察局刑警隊三組，內有一位自稱記者酒味很濃之警察，突然打
      我臉部及背部及眼部，要我承認有搶黃玉通皮包」，八十九年一月十七日，由
      督察員詢問時稱：「有位刑警甲○○（經相片指認）把我帶到三組」（緊接註
      記「於一月十七日下午十八時四十分受訪談人辛○○拒絕繼續受談」，八十九
      年二月二日檢察官提示刑警隊偵查員名單時稱：「二十三號（指被告）當時有
      喝酒打我臉部及背部‧‧‧編號十三號、二十三號打我時有說打我是為了他的
      同事，而十三號希望我改變口供，二十三號自稱是記者，一號打我是因要訊問
      案情」，且告訴人己○○於按鈴申告時亦謂，有自稱記者之警察打辛○○等語
，證人乙○○於本院審理時亦有所謂看見被告打告訴人辛○○之供述。惟查：
      (1)關於被告所辯案發時係分兩組製作詢問筆錄，及告訴人戊○○、辛○○、己○○及證人乙○○等人之筆錄非其所屬之第三組負責等節，業經證人即案發
        時分別擔任臺東縣刑警隊副隊長、刑警隊第三組組長之證人丙○○、丁○○
        於本院審理時分別具結證述在案（參審理筆錄第十一頁起），依上該證人所
        述，本件案發時詢問之犯罪嫌疑人，含本件告訴人戊○○、辛○○、己○○
        及證人乙○○在內共八人，因戊○○等人曾涉及「漂亮寶貝ＫＴＶ槍擊案」
        ，為避嫌而將告訴人及證人等四人交由該隊第二組詢問，被告所屬之第三組
        則負責詢問其餘四人。經核，告訴人戊○○確曾牽涉「漂亮寶貝ＫＴＶ槍擊
        案」業如前述，則刻意將牽涉前案之告訴人等加以區隔，避免由被告所屬之
        第三組詢問，可避免偵辦人員先入為主，以上證人所述合於經驗法則，自可
        採信，是本件告訴人及證人乙○○係由刑警隊第二組加以詢問應可認定。而
        依常情，第二組與第三組既同時有製作詢問筆錄之勤務，如警察局限於場所
        ，未有足夠之獨立訊問室可同時分別詢問該等八人，而須在第二組、第三組
        辦公室詢問，當以各自使用本身之辦公室為常情，並無互換辦公處所詢問之
        必要，從而告訴人等及證人乙○○既由第二組負責詢問，如有在一般偵查員
        辦公室詢問之必要，亦必在第二組之辦公事詢問始合常理，斷無捨第二組辦
        公室，反於第三組辦公室詢問之可能。然告訴人辛○○竟稱被帶至第三組詢
        問及施暴，所指顯與常情不符而有瑕疵，指訴之動機尚難令人無疑，從而其
        指訴被告施暴一節，亦難遽信。
      (2)告訴人己○○印象中雖有見告訴人辛○○被打，然已忘記係何人施暴及如何
        施暴；告訴人戊○○、辛○○、己○○及證人乙○○在本件八十九年一月十
        四日警察局刑警隊詢問時，係被分別帶開詢問，且證人乙○○當時並未聽聞
        告訴人中任一人有被刑求之聲音，以上諸節亦經告訴人己○○與證人乙○○
        分別陳明在卷（參本院卷九十二年五月二十九日訊問筆錄第三頁告訴人己○○供述、他字卷第四頁最後一行起證人乙○○所陳），是告訴人己○○及證
        人乙○○上開不利被告之指訴，顯與其等本人在其他時間所為之陳述有所矛
        盾，所指有瑕疵亦甚明顯。
自右所陳可知，告訴人辛○○、己○○及證人乙○○所指關於被告對於告訴人
      辛○○施暴部分，非動機可疑即所指前後有矛盾，均有瑕疵，同難採為認定被
      告不利之證據。
    (五)關於告訴人己○○傷害部分：
      告訴人己○○於按鈴申告後檢察官訊問時固稱：「八十九年一月十五日凌晨二
      、三時許，我做完筆錄坐在旁邊，有一位自稱是記者（我認為是警察）踢我臉
      部，我用手擋，結果我手部有受傷，臉部也有被踢到」，並於八十九年二月二
      日檢察官提示刑警隊偵查員名單時云：「是編號二及二十三（指被告）之偵查
      員對我刑求‧‧‧編號二十三號偵查員當時喝醉酒用腳踢我臉部數下，而我用
      手擋時有瘀傷」，再於九十二年五月二十五日在本院謂：「製作完筆錄後甲○○帶著酒意進來，身上有聞到酒味，他有問我說你是小胖，我說是，他就用腳
      踢我兩邊的太陽穴，有踢到，第一下有踢到，第二下再踢過來時我有用兩手擋
      ，然後右手瘀青，踢完就有一個員警把甲○○拉出去，對著我講，李記者你不
      要打我的當事人，當時我、乙○○、辛○○、戊○○四人都在一個辦公室製作
      筆錄」，經查：
      (1)按頭部為人體最為脆弱之部位，與四肢或其餘部位相較，如受相同力道之攻
        擊，頭部所受傷害必為最深，顯現之傷勢亦必最為嚴重；又同樣遭受攻擊，
        在未有防備下所受之損害，必甚於有防備下受攻擊所受之損害；是頭部所受
        攻擊，若係在未有防備下被施暴，較之四肢在有防備下受同樣攻擊，頭部所
        受損害必遠大於四肢，且頭所顯現之傷勢亦必遠甚於四肢。而本件綜合告訴
        人己○○上開所指，被告共接連踢告訴人己○○臉部數次，第一次因告訴人
        疏於防備，有踢到臉部，第二此以後，告訴人即有防備，並以雙手加以阻擋
        ，故而被告僅踢到雙手，未再踢到告訴人臉部。則依上開說明，頭部在未有
        防備被踢到情況下所受之傷害，理應大於四肢在有防備下所受之傷害，故而
        告訴人所述如為真實，其驗傷結果必係頭部傷勢較手部嚴重甚多。然觀之上
        開本件案發後醫師對告訴人傷勢之鑑驗，及檢察官對告訴人傷勢所為之勘驗
        ，均僅手腕部位有所淤傷，頭部並無異樣，且檢視告訴人在檢察官處所拍攝
        之手腕受傷相片，手部確實有明顯紅色傷勢，顯見所受攻擊力道甚猛，如前
        所述，頭部在第一次未有防備下所受之同樣攻擊，理應受有更為嚴重之傷害
        始合常理，而告訴人手部有明顯紅腫，頭部竟未有任何傷勢，所指亦有瑕疵
        ，顯見告訴人尚有隱瞞，所述非全然實情，亦難遽信。
      (2)告訴人己○○如上所述，既稱被告施暴時其已受詢問完畢，與告訴人戊○○
        、辛○○及證人乙○○等人處於同一辦公室，而乙○○於八十九年一月十五
        日在檢察官訊問時，業已供稱在本件警察局刑警隊時並未聽聞告訴人己○○
        等人有受刑求之聲音，是乙○○前開所陳亦可佐證告訴人己○○上開指訴有
        所瑕疵。
      據上論述可知，告訴人己○○所指尚有隱瞞且有瑕疵，依上開最高法院判例所
      指，自不得做為被告不利之證明。
    (六)關於被告有無意圖取供而施暴部分：
      本件臺東縣警察局刑警隊之所以對於告訴人等八人製作詢問筆錄，偵查之緣由
      為發生於八十九年一月十四日早上約五時許，該局督察員黃玉通及其友人郭懷
      亮因疑似交通事故，與告訴人等所引發之肇事逃逸風波，而檢視黃玉通、郭懷
      亮在警察局刑警隊二組所做之調查筆錄（參警卷第八十三頁起），其等二人異
      口同聲指訴告訴人等於衝突時，曾恐嚇稱「打給他死」，且黃玉通另指訴放置
      於長褲後方之皮包於衝突後失蹤，是承辦本件衝突之員警，苟有於警詢筆錄問
      及有無殺人故意、有無劫財等，與黃玉通、郭懷亮指訴相關之問題，均屬職務
      上所正當之作為，尚難逕認有何偏袒或不當取供，合先敘明。而本件製作詢問
      筆錄時，告訴人與證人等四人係由偵查隊二組負責業如前述，被告非屬二組組
      員，有何動機意圖取供已有疑問，況依告訴人己○○所稱，包括被告在內對其
      施暴之員警，並未詢問其相關案情（參他字卷第六十九頁背面）；又依告訴人
      辛○○所指，希望其改變供述的亦非被告（參他字卷第七十一頁），而係另有
      其人；再依告訴人戊○○所述，詢問其有關漂亮寶貝ＫＴＶ案情者亦非被告（
      參本院卷九十二年八月十二日訊問筆錄第五頁），從而告訴人雖曾指訴被告對
      其等施暴、毆打，但未有何意圖取供而施暴之指訴甚明。
    (七)關於側謊部分：
      測謊鑑定，係依一般人若下意識刻意隱瞞事實真相時，會產生微妙之心理變化
      ，例如：憂慮、緊張、恐懼、不安等現象，而因身體內部之心理變化，身體外
      部之生理狀況亦隨之變化，例如：呼吸急促、血液循環加速、心跳加快、聲音
      降低、大量流汗等異常現象，惟表現在外之生理變化，往往不易由肉眼觀察，
      乃由測謊員對受測者提問與待證事實相關之問題，藉由科學儀器（測謊機）紀
      錄受測者對各個質問所產生細微之生理變化，加以分析受測者是否下意識刻意
      隱瞞事實真相，並判定其供述是否真實；測謊機本身並不能直接對受測者之供
      述產生正確與否之訊號，而係測謊員依其專業之學識及經驗，就測謊紀錄，予
      以客觀之分析解讀，至於測謊鑑定究竟有無證據能力，刑事訴訟法並無明文規
      定，惟實務上，送鑑單位依刑事訴訟法第二０八條第一項規定，囑託法務部調
      查局或內政部警政署刑事警察局為測謊檢查，受囑託機關就檢查結果，以該機
      關名義函覆原囑託之送鑑單位，該測謊檢查結果之書面報告，即係受囑託機關
      之鑑定報告，該機關之鑑定報告，形式上若符合測謊基本程式要件，包括：(一)
      經受測人同意配合，並已告知得拒絕受測，以減輕受測者不必要之壓力。(二)測
      謊員須經良好之專業訓練與相當之經驗。(三)測謊儀器品質良好且運作正常。(四)
      受測人身心及意識狀態正常。(五)測謊環境良好，無不當之外力干擾等要件，即
      賦予證據能力，非謂機關之鑑定報告書當然有證據能力；具上述形式之證據能
      力者，始予以實質之價值判斷，必符合待證事實需求者，始有證明力，以上有
      最高法院所著九十二年台上字第二二八二號判決意旨可供參照，而前該最高法
      院判決意旨並認：測謊檢查之受測者可能因人格特性或對於測謊質問之問題無
      法真正瞭解，致出現不應有之情緒波動反應，此時若過於相信測謊結果，反而
      有害於正當之事實認定，又測謊檢查之時間過遲，攸關受測者情緒得否平復，
      與鑑定之精確性亦有影響等語。從而測謊雖為具科學性之客觀鑑定方式，然以
      目前之測謊研究與技術，尚難使一般通常之人，遽信測謊之結果必然正確，是
      亦無法說服一般之人接受，以測謊結果作為斷定事實真偽之重要依據。而刑罰
      係對人民最為嚴厲之處罰，犯罪事實之認定，自應依循最嚴格之證明，方符人
      權保障之要求；測謊鑑定方式既仍有以上所述目前無法克服之難題，是即便依
      循前揭最高法院判決意旨，認在一定嚴格條件下，測謊結果有證據能力，本院
      仍認其做為佐證有罪判決之證明力甚為薄弱。從而測謊結果在本件犯罪事實之
      認定上，所得發揮之證據價值極為有限。更何況本件依法務部調查局所做測謊
      鑑定結果，告訴人戊○○、己○○經研判未有說謊的命題，係「警察有無打他
      們」（參他字卷第一一五頁），而非具體之「被告有無打他們」或「被告有無
      對其等意圖取供而施暴」，是告訴人戊○○、己○○即使未說謊，亦僅能證明
      警察有刑求，非能證明「被告」有刑求，則告訴人戊○○、己○○之測謊鑑定
      ，在本件犯罪事實之認定上，尤無證據價值甚明。至被告經測謊鑑定結果，在
      「有無打辛○○等人」之問題上，雖被認為有情緒波動反應，而研判為有說謊
      ，惟如上所述，測謊在研究與技術上既仍有諸多未盡完善之處，基於人權之保
      障，應認被告上開測謊鑑定結果亦無法為其不利之證明，附此陳明。
四、綜上所述，診斷證明書、檢察官勘驗筆錄、告訴人被打後之所拍攝之相片等，均
    僅能證明告訴人戊○○、辛○○、己○○等人，在八十九年一月十五日驗傷及檢
    察官偵訊時確有受傷；然所受傷害是否被告施暴所致，尚無法由上開證據獲致證
    明；而參酌本件相關背景，告訴人既因年紀尚輕，因受職場主管、監督者授意，
    指訴內容易受影響，則在告訴人之指述存有如上諸多瑕疵之情形下，依上開最高
    法院六十九年上字第一五三一號判決意旨所指，本件自不得遽依告訴人之指訴，
    作為論斷被告犯罪之證據；再者本件測謊鑑定結果無法為被告有罪之證明亦如前
    述，則公訴意旨所舉之證據即均無法證明被告有何犯罪，此外本件卷內亦無存在
    其他積極證據，足以證明被告有何傷害或意圖取供而施暴之犯行，故而不論被告
    有無為己提出有利之辯解或證明，自均應為被告無罪之諭知。
據上論斷，應依刑事訴訟法第三百零一條第一項，判決如主文。
本案經檢察官庚○○到庭執行職務。
中    華    民    國      九十三      年      一      月      十九      日
                                      臺灣臺東地方法院刑事第二庭
                                        審判長法  官  蔡  勝  雄
                                              法  官  林  卉  聆
                                              法  官  鄭  峻  明
右正本證明與原本無異。
如不服本判決，應於判決送達後十日內向本院提出上訴狀。（須附繕本）
「切勿逕送上級法院」
                                              書記官  陳  美  鄉
中    華    民    國      九十三      年      一      月      十九      日
